臺灣臺南地方法院刑事判決
110年度易字第812號
公  訴  人  臺灣臺南地方檢察署檢察官
被      告  吳勇孝




上列被告因業務侵占案件，經檢察官提起公訴（110年度偵字第1
1701號），被告於本院準備程序進行中，就被訴事實為有罪之陳
述，經本院合議庭裁定由受命法官獨任進行簡式審判程序，判決
如下：
    主  文
吳勇孝犯業務侵占罪，累犯，處有期徒刑捌月。
未扣案犯罪所得新臺幣壹拾貳萬元沒收，於全部或一部不能沒收
或不宜執行沒收時，追徵其價額。
    犯罪事實及理由
一、本件被告吳勇孝所犯為死刑、無期徒刑、最輕本刑3年以上
    有期徒刑以外之罪，亦非屬高等法院管轄之第一審案件，其
    於準備程序進行中，就被訴事實為有罪之陳述，經告知簡式
    審判程序之旨，並聽取檢察官、被告之意見後，本院合議庭
    依刑事訴訟法第273條之1第1項裁定進行簡式審判程序，是
    本案之證據調查，依同法第273條之2規定，不受同法第159
    條第1項、第161條之2、第161條之3、第163條之1，及第164
    條至第170條所規定證據能力認定及調查方式之限制，先予
    敘明。
二、本件犯罪事實及證據，均引用檢察官起訴書之記載（如附件
    ），並補述：證據部分補充「被告於本院準備程序及審理時
    之自白」。
三、論罪科刑：
  ㈠核被告所為，係犯刑法第336條第2項之業務侵占罪。 
  ㈡按依司法院釋字第775號解釋解釋文及理由意旨，係指構成累
    犯者，不分情節，一律加重最低本刑，於不符合刑法第59條
    所定要件之情形下，致生行為人所受之刑罰超過其所應負擔
    罪責之個案，不符罪刑相當原則、比例原則。於此範圍內，
    在刑法第47條第1項修正前，為避免發生上述罪刑不相當的
    情形，法院就該個案應裁量是否加重最低本刑。依此，該解
    釋係指個案應量處最低法定刑、又無法適用刑法第59條規定
    減輕之情形，法院應依此解釋意旨裁量不予加重最低本刑，
    並非指前案為同性質之案件始有累犯加重之適用（最高法院
    109年度台上字第518號、第296號判決意旨參照）。查被告
    前因賭博案件，經本院以106年度簡字第893號判決判處有期
    徒刑5月確定，於民國107年3月29日易科罰金執行完畢等情
    ，有臺灣高等法院被告前案紀錄表1份附卷可佐。是被告於
    受前案徒刑之執行完畢後，5年以內故意再犯本件有期徒刑
    以上之罪，核與刑法第47條第1項所定累犯之要件相符。被
    告前既因案經法院判處罪刑確定，且經徒刑易科罰金執行完
    畢，其理應產生警惕作用，使其能因此自我控管，不再觸犯
    有期徒刑以上之罪。然被告卻於有期徒刑執行完畢後5年內
    ，故意再犯本案之罪，足見被告有其特別惡性，且前罪之執
    行毫無成效，其對於刑罰之反應力顯然薄弱，又本案並無適
    用刑法第59條規定減輕之餘地，亦無加重最低法定刑有罪刑
    不相當之情形，故認有必要依刑法第47條第1項之規定，加
    重其刑。
  ㈢爰審酌被告不思憑己力由正當途徑獲取所需，僅因貪圖小利
    ，侵占業務上所持之神轎，所為實屬不該；惟念及被告犯後
    坦承犯行，態度尚可；並考量被告迄未與告訴人蘇郁淵（現
    任「聖玄宮」之廟公）達成和解或賠償；兼衡被告犯罪之動
    機、目的、手段、所侵占財物之性質及其價值，暨被告自陳
    教育程度為高中畢業，未婚，職業為工，無人需其扶養，家
    庭經濟狀況勉持（本院卷第54頁）等一切情狀，量處如主文
    所示之刑，以資警惕。　　
四、按犯罪所得，屬於犯罪行為人者，沒收之。但有特別規定者
    ，依其規定；前2項之沒收，於全部或一部不能沒收或不宜
    執行沒收時，追徵其價額；第1項及第2項之犯罪所得，包括
    違法行為所得、其變得之物或財產上利益及其孳息，刑法第
    38條之1第1項、第3項、第4項分別定有明文。經查，被告於
    偵查中供稱：我將神轎賣掉取得約新臺幣12萬元等語（偵卷
    第32頁），上開犯罪所得變得之物12萬元，應依前述規定宣
    告沒收，併諭知於全部或一部不能沒收或不宜執行沒收時，
    追徵其價額。
據上論斷，應依刑事訴訟法第273條之1第1項、第299條第1項前
段、第310條之2、第454條第2項，刑法第336條第2項、第47條第
1項、第38條之1第1項前段、第3項、第4項，刑法施行法第1條之
1第1項，判決如主文。
本案經檢察官蘇烱峯提起公訴，檢察官紀芊宇到庭執行職務。 
中　　華　　民　　國　　110 　年　　10　　月　　29　　日
　　　　　　　　　刑事第十一庭  法　官　張郁昇
以上正本證明與原本無異。
如不服本判決應於收受本判決後20日內向本院提出上訴書狀，並
應敘述具體理由。其未敘述上訴理由者，應於上訴期間屆滿後20
日內向本院補提理由書狀（均須按他造當事人之人數附繕本）「
切勿逕送上級法院」。 
　　　　　　　　　　　　　　　　書記官  黃敏純
中　　華　　民　　國　　110 　年　　10　　月　　29　　日
附錄本案論罪科刑法條：
中華民國刑法第336條
對於公務上或因公益所持有之物，犯前條第 1 項之罪者，處 1
年以上 7 年以下有期徒刑，得併科 15 萬元以下罰金。
對於業務上所持有之物，犯前條第 1 項之罪者，處 6 月以上 5
年以下有期徒刑，得併科 9 萬元以下罰金。
【附件：（附件內容除列出者，餘均省略）】
臺灣臺南地方檢察署檢察官起訴書
                                    110年度偵字第11701號
　　被　　　告　吳勇孝　男　32歲（民國00年0月00日生）
　　　　　　　　　　　　住臺南市○○區○○○街00號
　　　　　　　　　　　　居臺南市○○區○○路000巷000號
　　　　　　　　　　　　國民身分證統一編號：Z000000000號
上列被告因侵占案件，已經偵查終結，認應提起公訴，茲將犯罪
事實及證據並所犯法條分敘如下：
　　　　犯罪事實
一、吳勇孝於民國106年起至109年8月間止，受託擔任位在臺南
    市○○區地號-興安段37號「聖玄宮」之廟公，負責管理「聖
    玄宮」大小事務，意圖為自己不法之所有，利用管理上開業
    務之機會，於109年8月上旬某日，擅自將「聖玄宮」之木製
    神轎載運至雲林縣1號國道西螺交流道附近某處，以約新臺
    幣12萬元之代價，賣與某真實姓名年籍不詳之成年男子，得
    款供己花用（清償債務）完畢。
二、案經蘇郁淵（現任「聖玄宮」之廟公）訴由臺南市政府警察
    局歸仁分局報告偵辦。
        證據並所犯法條
一、上揭犯罪事實，業據被告吳勇孝於本署偵查中坦承不諱，核
    與告訴人蘇郁淵之指訴情節大致相符，並有相關照片2張（
    見警卷第21頁）在卷可稽，被告罪嫌應堪認定。
二、核被告所為，係犯刑法第336條第2項業務侵占罪嫌。
三、依刑事訴訟法第251條第1項提起公訴。
　　此致
臺灣臺南地方法院
中　　華　　民　　國　 110　　年　　8　 　月　  19　　日
　　　　　　　　　　　 　　　 檢察官　蘇 烱 峯
本件證明與原本無誤
中　　華　　民　　國　 110　　年　　8 　　月　　24　　日
                              書記官　 黃 棨 麟